【裁判字號】    97,交聲,1044
【裁判日期】    971022
【裁判案由】    違反道路交通管理處罰條例聲明異議
【裁判全文】
臺灣士林地方法院交通事件裁定        97年度交聲字第1044號
原處分機關  交通部公路總局臺北區監理所
異  議  人
即受處分人  甲○○
                    6
上列異議人即受處分人因違反道路交通管理處罰條例案件，對於
交通部公路總局臺北區監理所民國97年8 月19日所為之處分（原
處分案號：北監營裁字第裁40-C00000000號）聲明異議，本院裁
定如下：
    主  文
異議駁回。
    理  由
一、按汽車駕駛人迴車時，在禁止左轉路段迴車者，處新臺幣60
    0 元以上1,800 元以下罰鍰，並記違規點數1 點，道路交通
    管理處罰條例第49條第1 項第3 款、第63條第1 項第1 款分
    別定有明文。
二、原處分意旨略以：異議人即受處分人甲○○於民國97年7 月
    6 日晚間9 時20分許，駕駛車牌號碼689-EL號營業小客車，
    行經臺北縣淡水鎮○○○路與淡金路口時，有「在禁止左轉
    路段迴車」之違規，經臺北市政府警察局淡水分局交通警察
    大隊員警舉發，依違反道路交通管理處罰條例第49條第1 項
    第3 款之規定，裁處罰鍰新臺幣（下同）900 元，並依同條
    例第63條第1項第1款規定，記違規點數1 點。
三、異議意旨略以：伊於上揭時間載客人前往紅樹林，應客人要
    求在上開路口迴轉，伊有告知客人該處不能迴轉，客人還是
    叫伊迴轉，伊看到警察拿指揮棒揮動，以為警察同意讓伊迴
    轉，故確實有在該路口迴轉；當時有另一部自小客車也迴轉
    ，警察卻未開單處罰，伊車輛並無向後滑行之情形，原處分
    顯有不當，應予撤銷云云。
四、經查，本件違規地點臺北縣淡常鎮○○路與中正東路路口處
    設有「禁止左轉」之標誌牌，有照片在卷可稽（本院卷第
    31頁上方、32頁下方、33頁上方、35頁），受處分人於97年
    7 月6 日晚間9 時20分許，駕駛車牌號碼689-EL號營業用小
    客車行駛於上開設有「禁止左轉」標誌路段迴轉，經警攔停
    舉發之事實，有臺北縣政府警察局北縣警交字第C00000000
    號舉發違反道路交通管理事件通知單、臺北縣政府警察局淡
    水分局97年8 月13日北縣警淡交裁字第0970024680號函各1
    紙在卷可稽（本院卷第12頁），受處分人並不否認於上開時
    地有上開駕駛行為，上開事實堪予認定。受處分人雖以前詞
    置辯，惟查，證人即舉發本件違規之員警乙○○證稱：當時
    受處分人從中正東路往臺北方向開車過來停在淡金路、中正
    東路口，該路口不能左轉和迴轉，僅能直行，伊站在淡金路
    之槽化線區執行交通疏導勤務，受處分人車輛已通過有「禁
    止迴轉」標誌之路口，在「禁止左轉」標誌路口前，閃左轉
    燈等待迴轉，受處分人車輛已阻塞道路致後方車輛無法前進
    ，故伊以指揮棒指示受處分人往前直行，不准迴轉，不可能
    以指揮捧指示受處分人迴轉，受處分人仍違規迴轉，在淡金
    路槽化線區被攔下舉發，受處分人也承認迴轉等語（本院卷
    第22至25頁），並有現場圖1 紙、現場照片7 幀在卷可稽（
    本院卷第31至33頁、第35頁），堪認證人乙○○上揭證述屬
    實。進者，受處分人自承：當時係乘客要求迴轉，其不小心
    迴轉，被員警攔下等語，有受處分人所寫陳述書1 紙在卷可
    佐（本院卷第11頁），足見受處分人係為滿足乘客之要求，
    明知違規而迴轉（受處分人稱有告知乘客該處不能迴轉，但
    乘客仍堅持要迴轉，本院卷第21、22頁），受處分人既明知
    上開路口有「禁止左轉」標誌，不得迴轉，仍故為迴轉，其
    違規行為至為顯然。至受處分人辯稱：其車輛並未往後滑行
    ，有另一部自小客車迴轉，卻未遭舉發云云，惟受處分人車
    輛有無滑行現象，與本件違規無涉，業據證人乙○○證述明
    確，至他車是否有違規行為、是否遭員警舉發，無從解免受
    處分人之違規責任。受處分人所辯，顯屬飾責之詞，殊無足
    採。
五、綜上所述，原處分機關以受處分人於禁止左轉路段迴車之違
    規行為事證明確，依道路交通管理處罰條例第49條第1 項第
    3 款、第63條第1 項第1 款之規定，裁處受處分人罰鍰900
    元，並記違規點數1 點，經核並無違誤。本件異議為無理由
    ，應予駁回。
據上論斷，應依道路交通案件處理辦法第19條，裁定如主文。
中    華    民    國    97    年    10    月    22    日
                    交通法庭法  官  陳美彤
以上正本證明與原本無異
如不服本裁定應於送達後5日內向本院提出抗告狀
                            書記官  賴麗容
中    華    民    國    97    年    10    月    22    日


司法院資訊處製作；財團法人民間司法改革基金會備份。
